台灣彰化地方法院刑事判決　　　　　　　　　　　　　九十年度易字第一三六號
　　公　訴　人　臺灣彰化地方法院檢察署檢察官
　　被　　　告　乙○○
右列被告因恐嚇取財等案件，經檢察官提起公訴（九十年度偵字第二二九七號），本
院判決如左：
    主  文
乙○○連續意圖為自己不法之所有，以恐嚇使人將本人之物交付，累犯，處有期徒刑
拾月。
    事  實
一、乙○○前曾於民國（下同）八十七年二月四日，因恐嚇取財案件，經本院判處有
    期徒刑四月，緩刑二年，同年三月五日確定；復於八十八年六月九日，因竊盜案
    件，經台灣高等法院台中分院判處有期徒刑三月確定，嗣前案緩刑撤銷，兩案接
    續執行，甫於八十九年八月三日執行完畢，猶不知悔改，復基於概括之犯意，自
    九十年一月底某日起，明知不詳姓名、身分之人等在彰化縣溪州鄉濁水溪畔所販
    售掛有腳環號碼及電話號碼之鴿子，係渠等在各地山區或鄉間架設鳥網所竊網得
    來之放飛比賽或練習之賽鴿，為來源不明之贓物，竟仍連續、不定時以每隻新臺
    幣（下同）一千元至一千二百元之代價故買之，再帶回彰化縣溪州鄉○○村○○
    路九號住處藏置後，繼而基於意圖為自己不法所有之概括犯意，按賽鴿腳環上之
    電話號碼，連續以公共電話向附表所示之鴿主恫稱：「須匯款若干元，始放回賽
    鴿。」等語，致使李正治等三十六人，因愛鴿心切，恐如不付贖款則其賽鴿將遭
    不測，而心生畏懼，遂同意依乙○○指示匯入其向姓名、年籍不詳，綽號「黑人
    」，以六千元所收購之「甲○○」郵局存簿儲金帳號１２２０００—00000
    00—１帳戶內（被害人姓名、匯款日期及金額詳如附表），乙○○再以提款卡
    從自動提款機提領得贓款後花用。迄於九十年三月二十一日十六時三十分許，為
    警在被告上開住所當場查獲，並扣得尚未及勒取贖款之失竊賽鴿一隻（所有人不
    詳）、「甲○○」郵局存簿一本、提款卡一張、印章一枚等物。
二、案經南投縣警察局信義分局報請臺灣彰化地方法院檢察署檢察官偵查起訴。
    理  由
一、訊據被告固坦承有於上開時地故買贓物之犯行，惟對於右揭恐嚇取財之犯行則矢
    口否認，辯稱：伊雖有以公共電話與鴿主聯絡匯款之事，但係鴿主自己匯款到其
    指定之帳戶，伊並無恐嚇鴿主；又伊與鴿主聯絡匯款之時間係自九十年三月起，
    並非自九十年一月底某日起云云。惟查，被告乙○○所聯絡之鴿主多達三十六位
    ，而匯款金額從一千餘元至一萬餘元，且須鴿主匯款後始放行賽鴿等情，有被害
    人李正治（詳附表）等人警訊筆錄附卷以及賽鴿一隻、甲○○郵局存簿一本、金
    融卡一枚、印章一枚扣案可資佐證，則顯然被告乙○○確知賽鴿係他人所失竊，
    因有利可圖，才以電話聯絡鴿主，要鴿主先匯款才放行賽鴿，而鴿主亦知如不匯
    款，則賽鴿將遭不測，以致心生畏懼才匯款，是被告乙○○所辯並無恐嚇云云，
    顯係卸責之詞，不足採信；另被告於警訊時、歷次偵查中以及本院第一、二次訊
    問時均坦承伊與鴿主聯絡匯款之時間係自九十年一月底起，嗣於九十年十二月十
    三日本院審理以後始改稱係自九十年三月起，其嗣後改稱顯屬畏罪避就之詞，亦
    無可採。本案事證已臻明確，其故買贓物及恐嚇取財之犯行至堪認定，應依法論
    科。
二、核被告乙○○所為，係犯刑法第三百四十九條第二項之故買贓物罪及同法第三百
    四十六條第一項之恐嚇取財罪。被告乙○○先後多次故買贓物及恐嚇取財之犯行
  ，時間緊接，犯罪構成要件復相同，顯係基於概括之犯意反覆為之，為連續犯，
    應各以一罪論，並加重其刑。又被告所犯上開二罪間，有方法結果之牽連犯關係
    ，應從一重之連續恐嚇取財罪處斷。又被告前曾因恐嚇取財案件，經本院判處有
    期徒刑四月，緩刑二年確定；復因竊盜案件，經台灣高等法院台中分院判處有期
    徒刑三月確定，嗣前案緩刑撤銷，兩案接續執行，甫於八十九年八月三日執行完
    畢，有臺灣彰化地方法院檢察署刑案資料查註紀錄表乙份附卷可稽，五年內再犯
    有期徒刑以上之本罪，為累犯，應遞加重其刑。爰審酌被告前即曾因擄鴿勒贖之
    恐嚇取財罪經本院判處徒刑，執行完畢後，復不知悔改，竟仍再犯本案，暨其品
    行、智識程度、犯罪之動機，所生危害及犯罪後態度等一切情狀，量處如主文所
    示之刑，以示儆懲。至扣案之「甲○○」郵局存簿一本、提款卡一張及印章一枚
    ，因非違禁物，且在法律上仍屬甲○○所有，並非被告所有，故無從併予宣告沒
    收，附此敘明。
三、移送併辦意旨（九十年度偵字第七五五九號）略以：被告乙○○基於意圖為自己
    不法所有之概括犯意，自九十年十一月六日起，明知不詳姓名、身分之人等在濁
    水溪畔所販售之鴿子，係渠等在各地山區或鄉間架設鳥網所竊網得來之放飛比賽
    或練習之賽鴿，仍連續、不定時以每隻一千二百元之代價故買之，再帶回彰化縣
    溪州鄉○○村○○路一號廢棄空屋內藏置後，繼而按賽鴿腳環上之電話號碼，以
    公共電話連絡，向鴿主張宗儀、李武雄等人恐嚇需索每隻賽鴿以二千元之代價回
    贖，並要求以匯款方式匯入其向不知情之宋自強所收購之郵局存簿儲金帳號00
    00000─0000000號，乙○○再以提款卡從自動提款機提領得贓款後
    花用。迄於九十年十一月九日十時三十分許，為警於彰化縣溪州鄉○○村○○路
    一號當場查獲，因本案被告所涉恐嚇取財等罪，與上開已起訴且認應構成犯罪之
    事實間，有裁判上一罪之連續關係，屬裁判上一罪，爰移送併辦云云。惟按是否
    成立連續犯，應就具體個案審酌其前後所涉犯之二案，在主觀上有無概括犯意，
    在客觀上其犯罪時間有無足認為具有連續性以為斷。經查被告於前案遭查獲後已
    於九十年三月二十一日警訊時明白供稱：伊因為家境困苦才會作這種犯法之事，
    希望能給其自新機會，伊從今起不會再犯等語，有警訊筆錄可稽，且本案發生之
    時間係九十年十一月六日，與前案最後發生日期九十年三月二十一日，其間間隔
    亦近半年之久，是本案尚難認係基於概括之犯意，而與前案發生連續犯之關係，
    應認為係另行起意，是此部份應退還臺灣彰化地方法院檢察署另為適當之處理，
    附此敘明。
據上論斷，應依刑事訴訟法第二百九十九條第一項前段，刑法第五十六條、第三百四
十九條第二項、第三百四十六條第一項、第五十五條、第四十七條，罰金罰鍰提高標
準條例第一條前段，判決如主文。
本案經檢察官陳德芳到庭執行職務。
中      華      民      國    九十一    年      一      月    二十四    日
                                    臺灣彰化地方法院刑事第二庭
                                        法      官  康  弼  周
右正本證明與原本無異。
如不服本判決，應於判決送達後十日內向本院提出上訴狀( 須附繕本 )。
告訴人或被害人對於判決如有不服具備理由請求檢察官上訴者，其上訴期間之計算係
以檢察官收受判決正本之日期為準。
                                        法院書記官  詹  國  立
中      華      民      國    九十一    年      一      月    二十九    日
刑法第三百四十九條
收受贓物者，處三年以下有期徒刑、拘役或五百元以下罰金。
搬運、寄藏、故買贓物或為牙保者，處五年以下有期徒刑、拘役或科或併科一千元以
下罰金。
因贓物變得之財物，以贓物論。
刑法第三百四十六條
意圖為自己或第三人不法之所有，以恐嚇使人將本人或第三人之物交付者，處六月以
上五年以下有期徒刑，得併科一千元以下罰金。
以前項方法得財產上不法之利益或使第三人得之者，亦同
前二項之未遂犯，罰之。
